【裁判字號】    89,訴,410
【裁判日期】    890706
【裁判案由】    毒品危害防制條例
【裁判全文】
臺灣臺南地方法院刑事判決                          八十九年度訴字第四一號
    公  訴  人  臺灣台南地方法院檢察署檢察官
    被      告  甲○○
右列被告因毒品危害防制條例案件，經檢察官提起公訴，（八十八年度毒偵字第九一
三號），本院判決如左：
    主  文
甲○○連續施用第一級毒品，處有期徒刑壹年。
    事  實
一、甲○○前因施用毒品案件，經本院以八十七年度毒聲字第一二九二號裁定送勒戒
    處所觀察勒戒後，認無繼續施用毒品之傾向，而於民國八十八年二月二十五日，
    經台灣台南地方法院檢察署檢察官以八十七年度偵字第九五四四號、一三一一三
    為不起訴處分確定後，詎甲○○復基於非法施用第一級毒品海洛因之概括犯意，
    於上開不起訴處分後五年內之八十八年九月初起至八十八年九月下旬止，連續在
    其台南市○○街三三巷六號住處，以將第一級毒品海洛因摻入香煙之方式，施用
    第一級毒品海洛因多次，嗣於八十八年九月二十三日在其上開住處為警查獲，採
    尿送驗發現有第一級毒品海洛因陽性反應，而於八十九年一月二十五日經本院以
    八十九年度毒聲字第一五三號裁定送勒戒處所觀察、勒戒後，發現有繼續施用毒
    品之傾向。
二、案經台南縣警察局移請台灣台南地方法院檢察署檢察官偵查起訴。
    理  由
一、訊據被告甲○○就前因施用毒品案件，經本院以八十七年度毒聲字第一二九二號
    裁定送勒戒處所觀察勒戒後，認無繼續施用毒品之傾向，而經檢察官為不起訴處
    分確定後五年內，復基於非法施用第一級毒品海洛因之概括犯意，在右揭時地連
    續非法施用第一級毒品海洛因等情，坦承不諱，並有台灣台南地方法院檢察署檢
    察官八十七年度偵字第九五四四號、一三一一三為不起訴處分書一紙在卷可憑，
    而被告於八十八年九月二十三日在其上開住處為警查獲採尿送驗，發現有嗎啡陽
    性反應（海洛因經人體代謝作用後呈嗎啡之陽性反應），有台南縣衛生局八十八
    年十一月十六日尿液檢驗成績書一紙在卷可稽（被告尿液檢驗編號Ａ８８０５５
    、送驗單位檢體編號為Ｃ０９０２４），另被告因本件施用第一級毒品海洛因經
    本院裁定送送勒戒處所觀察、勒戒後，發現有繼續施用毒品之傾向，亦有本院八
    十九年度毒聲字第一五三號裁定及八十九年三月十五日南所京衛字第０三九八─
    一號及附件有無繼續施用毒品傾向證明書在卷可憑，是被告自白核與事實相符，
    本件事證已臻明確，其犯行均堪認定。
二、核被告所為係犯毒品危害防制條例第十條第一項施用第一級毒品罪，其先後多次
    犯行，時間緊接，犯罪構成要件相同，顯均係基於概括之犯意反覆為之，應依連
    續犯之規定論以一罪並加重其刑。另按犯毒品危害防制條例第十條之罪者，檢察
    官應先將被告送勒戒處所觀察、勒戒同法第二十條第一項定有明文；經觀察、勒
    戒後，無繼續施用毒品傾向者，應由檢察官為不起訴之處分；依前項規定為不起
    訴之處分後，五年內再犯第十條之罪，經觀察、勒戒，認有繼續施用毒品之傾向
    者，不適用第二十條第二項之規定，同條第二項、第三項前段亦定有明文，是本
    件依法除由檢察官將被告送戒治外應另行起訴，而由法院審理，無從再由檢察官
    再依戒治結果為處分，附此敘明。爰審酌被告犯罪之動機、目的、所生危害，及
    其經檢察官為不起訴處分後，仍不知悔改，暨犯罪後坦承不諱態度良好等一切情
    狀，量處如主文所示之刑，以資懲儆。
三、公訴意旨另略以被告於右開時地另有施用第二級毒品可待因之犯行云云，無非以
    被告上開台南縣衛生局八十八年十一月十六日尿液檢驗成績書同時有可待因陽性
    反應，為主要依據，訊據被告堅決否認有施用第二級毒品可待因之犯行，辯稱僅
    施用海洛因，未曾施用第二級毒品可待因等語。經查單純施用第二級毒品可待因
    ，實務情形甚為少見，另參諸卷附法務部法醫研究所八十九年五月二十五日法醫
    所八九清字第０八六八號函示：被告尿液如經由相層析質譜鑑定，其有上開可待
    因陽性反應結果可視為使用含嗎啡之藥物或毒品海洛因所造成，測得可待因為鴉
    片海洛因所存在的雜質等內容，是被告上開尿液雖同時有第二級毒品可待因陽性
    反應，應屬施用第一級毒品海洛因之結果，被告上開所辯尚堪採信，此外復查無
    其他積極證據足資證明被告涉有上開犯行，惟公訴人認此與前揭論罪部分為想像
    競合犯，屬裁判上一罪之同一案件，爰不另為無罪之諭知，附此敘明。
據上論斷，應依刑事訴訟法第二百九十九條第一項前段，毒品危害防制條例第十條第
一項，刑法第十一條前段、第五十六條判決如主文。
本案經檢察官黃朝貴到庭執行職務。
中    華    民    國      八十九      年      七      月      六      日
                                  臺灣臺南地方法院刑事第六庭
                                      法  官      鄧  希  賢
右正本證明與原本無異。
如不服本判決，應於判決送達後十日內向本院提出上訴狀( 應附繕本 )。
                                      書記官      陳  美  蓉
中    華    民    國      八十九      年      七      月      六      日


司法院資訊處製作；財團法人民間司法改革基金會備份。
